# 资本公积转增股本

提问人：辉哥 2017 时间：2017-06-28 17:19:17
A公司参股B公司，持股8%,B公司准备上市，将其资本公积转增股本，A公司是否需要进行会计处理？

回答人：chenyiwei
不论A公司对该项股权投资是作为长期股权投资（权益法或成本法）还是金融资产，均无需就被投资企业所有者权益的内部结转进行对应的会计处理。